臺灣屏東地方法院民事裁定
111年度司繼字第1524號
聲  明  人  王宥甯  

            王浤宇  

兼上列一人  
法定代理人  張淑娟  

法定代理人  王自強  

聲  明  人  張利敏  

            胡宇辰  

            胡芯婗  

兼上列二人  
法定代理人  張依鈴  

法定代理人  胡嘉輝  

聲  明  人  張文儒  

上 列一 人
法定代理人  張金海  

            劉麗玉  

被繼承人    劉水森  

上列聲明人聲明拋棄繼承事件，除就聲明人張淑娟、張利敏、張
依鈴、張文儒之部分准予備查外，就聲明人王宥甯、王浤宇、胡
宇辰、胡芯婗之部分爰裁定如下：
    主  文
聲明駁回。
程序費用新臺幣1,000元由聲明人負擔。
    理  由
一、按繼承人得拋棄其繼承權；遺產繼承人，除配偶外，依左列
    順序定之：直系血親卑親屬。父母。兄弟姊妹。祖父母；前
    條所定第1 順序之繼承人，以親等近者為先；第1138條所定
    第一順序之繼承人，有於繼承開始前死亡或喪失繼承權者，
    由其直系血親卑親屬代位繼承其應繼分；第1138條所定第一
    順序之繼承人中有拋棄繼承權者，其應繼分歸屬於其他同為
    繼承之人；第一順序之繼承人，其親等近者均拋棄繼承權時
    ，由次親等之直系血親卑親屬繼承，民法第1174條第1 項、
    第1138條、第1139條、第1140條、第1176條第1 項、第5 項
    分別定有明文。是向法院聲明拋棄繼承權之前提，必須聲明
    人於聲明時業已取得繼承權，倘聲明人並未取得繼承權，當
    不得向法院聲明拋棄繼承，自不待言。
二、本件聲明意旨略以：聲明人為被繼承人劉水森（男，民國00
    年0 月00日生，身分證統一編號：Z000000000號，生前最後
    住所：屏東縣○○鄉○○路0 巷0 號）之繼承人，被繼承人於11
    1 年6 月26日死亡，聲明人自願拋棄繼承權，爰依法向本院
    聲明拋棄繼承權，請准予備查等語。
三、經查，本件聲明人主張渠等為被繼承人劉水森之繼承人，有
    被繼承人除戶謄本、繼承系統表、聲明人戶籍謄本附卷可稽
    。又本件被繼承人之子輩繼承人均已拋棄繼承，聲明人張淑
    娟、張利敏、張依鈴、張文儒為被繼承人之孫子女，渠等聲
    明拋棄繼承於法並無不合，應准予備查，合先敘明。惟查，
    聲明人王宥甯、王浤宇、胡宇辰、胡芯婗為被繼承人之曾孫
    子女，然被繼承人尚有其他孫輩繼承人即吳明倫、吳明儒、
    吳明恩、吳佩樺、吳明憲等未向本院聲明拋棄繼承，此經本
    院職權調閱本院111年年度司繼字第1056號、1121號卷宗及
    依職權調取案件查詢清單、戶籍資料附卷可參。揆諸首揭規
    定，被繼承人既尚有上開親等在前之孫輩繼承人未聲明拋棄
    繼承，則聲明人王宥甯、王浤宇、胡宇辰、胡芯婗既為親等
    在後之曾孫輩繼承人，依法尚未取得繼承權，是渠等向本院
    聲明拋棄繼承，於法即有未合，應予駁回。
四、依家事事件法第97條、非訟事件法第21條第1 項前段，裁定
    如主文。
五、如不服本裁定，應於送達後10日內向本院提出抗告狀，並繳
    納抗告費新臺幣1,000 元。
中　　華　　民　　國　　111 　年　　10 　　月　　5　　日
　　　　　　　　　家事庭司法事務官　謝昆達